---
title: "Informe de las gasolineras"
output: 
  ioslides_presentation: 
    highlight: kate
date: "`r Sys.Date()`"
params:
    n: NA
---

```{r setup, include=FALSE}
knitr::opts_chunk$set(echo = FALSE)

library(tidyverse)
library(magrittr)
library(janitor)
library(lubridate)
library(tidyr)
library(httr)
library(jsonlite)

# CARGA DE DATOS ---------------------------------------------------------
url_ <- "https://sedeaplicaciones.minetur.gob.es/ServiciosRESTCarburantes/PreciosCarburantes/EstacionesTerrestres/"

f_raw <- jsonlite::fromJSON(url_)
df_source <- f_raw$ListaEESSPrecio 
janitor::clean_names(df_source) 

#ver config
locale() 
#Cambiamos config
df1<-df_source %>% janitor::clean_names() %>% type_convert(locale = locale(decimal_mark = ","))
str_squish(df1$rotulo)

# CREAR NUEVAS VARIABLES ------------------------------------------------

##Clasificamos por gasolineras baratas y no baratas NUEVA COLUMNA
df2 <- df1 %>% mutate(lowcost =! rotulo %in% c("CEPSA", "REPSOL", "BP", "SHELL"))

#Filtrado por 24 h

df2 %>% count(horario, sort = TRUE)
no_24h <- df2  %>% mutate('24H' = horario %in% 'L-D: 24H')

##Columna nombre ccaa
df3 <- df2%>% mutate(df2,ccaa = ifelse (idccaa=="01","ANDALUCIA",ifelse (idccaa=="02","ARAGON", ifelse (idccaa=="03","ASTURIAS", ifelse (idccaa=="04","BALEARES", 
                                                                                                                                                ifelse (idccaa=="05","CANARIAS",ifelse (idccaa=="06","CANTABRIA", ifelse (idccaa=="07","CASTILLA Y LEON", 
                                                                                                                                                                                                                   ifelse (idccaa=="08","CASTILLA - LA MANCHA", ifelse (idccaa=="09","CATALUÑA", ifelse (idccaa=="10","COMUNIDAD VALENCIANA",
                                                                                                                                                                                                                                                                                                                ifelse (idccaa=="11","EXTREMADURA", ifelse (idccaa=="12","GALICIA", ifelse (idccaa=="13","MADRID", ifelse (idccaa=="14","MURCIA", ifelse (idccaa=="15","NAVARRA",
                                                                                                                                                                                                                                                                                                                                                                                                                                                          ifelse (idccaa=="16","PAIS VASCO", ifelse (idccaa=="17","LA RIOJA",ifelse (idccaa=="18","CEUTA",ifelse (idccaa=="19","MELILLA","NA"))))))))))))))))))))
##Precio medio del gasoleo en las CCAA
df4 <- df3 %>% select(precio_gasoleo_a, precio_gasolina_95_e5, idccaa, rotulo, lowcost) %>% drop_na() %>% group_by(idccaa, lowcost) %>% summarize(mean(precio_gasoleo_a), mean(precio_gasolina_95_e5))
```


## Introducción

En este informe encontrará la información más relevante sobre:

- Gasolineras: rótulo, horario, si es lowcost, etc.
- Precio del carburante 
- Población de un lugar concreto

Toda la información proporcionada en este informe ha sido extraida de [aquí](https://sede.serviciosmin.gob.es/)<https://sede.serviciosmin.gob.es/>.

TABLAS <https://perezp44.github.io/intro-ds-20-21-web/tutoriales/tt_08_tablas-Rmarkdown.html>


## Población y número de gasolineras

```{r}
# The `params` object is available in the document.
plot(params$n$precio_gasoleo_a)
```

## Precio medio por gasolinera

```{r cars, echo = FALSE}
knitr::opts_chunk$set(echo = FALSE)
knitr::kable(head(params$n), align = "lccrr")
```

## Slide with Plot

```{r pressure}
barplot(prop.table(table(params$n$precio_gasoleo_a)))
```

## Información
El carburante más caro cuesta: 
```{r info}
max_c <- max(params$n$precio_gasoleo_a)
max_c
```
El carburante más barato cuesta:
```{r info_min}
min_c <- min(params$n$precio_gasoleo_a)
min_c
```





